臺灣高雄地方法院刑事判決　　　　　　　96年度易字第2766號
公　訴　人　台灣高雄地方法院檢察署檢察官
被　　　告　乙○○
　　　　　　丙○○
選任辯護人　葉錦郎律師
上列被告因詐欺等案件，經檢察官提起公訴（96年度偵第276636
號），本院判決如下：
    主  文
乙○○共同犯偽造特種文書罪，處有期徒刑貳月，如易科罰金，
以銀元參佰元（即新台幣玖佰元）折算壹日，減為有期徒刑壹月
，如易科罰金，以銀元參佰元（即新台幣玖佰元）折算壹日，扣
案偽造之台中市政府警察局民防第三大隊顧問證壹張，沒收之。
又共同犯行使變造特種文書罪，處有期徒刑貳月，如易科罰金，
以新台幣壹仟元折算壹日，扣案變造之洪見成駕駛執照上所換貼
之「乙○○」照片壹張沒收之。應執行有期徒刑貳月，如易科罰
金，以銀元參佰元（即新台幣玖佰元）折算壹日，扣案偽造之台
中市政府警察局民防第三大隊顧問證壹張、變造之洪見成駕駛執
照上所換貼之「乙○○」照片壹張，均沒收之。
丙○○無罪。
    事  實
一、乙○○前因案通緝，為逃避追緝，竟於民國90年間某日，透
    過報紙廣告與年籍、姓名不詳，綽號「小陳」之成年男子聯
    繫後，乃與「小陳」共同基於偽造特種文書之犯意聯絡，在
    台中市○○路大坑步道附近，由乙○○將自己之照片2 張交
    付「小陳」，再由「小陳」以不詳方式製作證件並貼上乙○
    ○照片之方式，偽造持證人名義為「洪見成」之台中市政府
    警察局民防第三大隊顧問證（下稱民防顧問證）1 張，足生
    損害於洪見成及台中市政府警察局；另共同基於變造特種文
    書並持以行使之犯意聯絡，由「小陳」以不詳方式取得洪見
    成之駕駛執照後，將該駕駛執照上洪見成之照片取下並換貼
    乙○○之照片而變造洪見成之駕駛執照1 張，均足生損害於
    洪見成本人及監理機關對於駕駛執照管理之正確性。並由「
    小陳」將上開2 證件交付與乙○○，而嗣由乙○○交付新台
    幣（下同）3 萬元予「小陳」作為代價。嗣於96年5 月24日
    上午11時50分許，乙○○因另涉詐欺案件，在台中市○○區
    ○○路6 巷27號6 樓執行搜索時，向員警出示該變造之駕駛
    執照而行使之，乃為警識破，始循線查悉上情。
二、案經高雄市政府警察局三民第一分局報告臺灣高雄地方法院
    檢察署檢察官偵查起訴。
    理  由
壹、證據能力之認定：
    按被告以外之人於審判外之言詞或書面陳述，除法律有規定
    者外，不得作為證據，刑事訴訟法第159 條第1 項定有明文
    。次按刑事訴訟法第159 條之5 規定：「被告以外之人於審
    判外之陳述，雖不符前四條之規定，而經當事人於審判程序
    同意作為證據，法院審酌該言詞陳述或書面陳述作成時之情
    況，認為適當者，亦得為證據。當事人、代理人或辯護人於
    法院調查證據時，知有第159 條第1 項不得為證據之情形，
    而未於言詞辯論終結前聲明異議者，視為有前項之同意」。
    查卷附台中市政府警察局96年11月21日中市警保民字第0960
    08 5115 號函（院二卷第142 頁）、交通部公路總局台中區
    監理所96年9 月3 日中監駕字第0960037247號函暨所附汽車
    普通駕駛執照登記書（院一卷第142 、143 頁）、山富紙業
    股份有限公司96年8 月31日證明書1 紙（院一卷第148 頁）
    、中央健康保險局台北分局96年11月29日健保北服字第0960
    068113號函（院二卷第156 頁）、交通部公路總局嘉義區監
    理所台南監理站（下稱台南監理站）96年9 月3 日嘉監南字
    第0960119751號函、96年11月15日嘉監南字第0960125856號
    函暨各該函所附機車駕駛人螢幕列印資料、機車駕駛人異動
    歷史列印資料、台南監理站96年12月5 日嘉監南字第096012
    7928號函所附之交通部公路總局各監理所（站）車輛駕駛人
    窗口作業手冊內容節本1 份可稽（院二卷第148 至151 頁）
    ，性質上均屬被告以外之人於審判外之書面陳述，且該等文
    件俱係為特定刑事案件所製作，非屬刑事訴訟法第159 條之
    4 所定之例外情形，故該等文件原不具證據能力，然檢察官
    、被告乙○○、丙○○及其辯護人等明知該等陳述有刑事訴
    訟法第159 條第1 項不得為證據之情況，於本院審理中均同
    意引為證據，本院復審酌該等書面之製作均係該等人員於其
    權責範圍內根據實際狀況所製作，並無非法取得之不適當情
    形，該等書面作成之外部情況並無不當，又衡諸本件若欲判
    斷被告是否成立犯罪，實有引用前開書面供述之必要性。揆
    諸前揭說明，本院自得逕以卷附前開文件採為認定事實之依
    據。
貳、被告乙○○部分：
一、上揭事實，業據被告乙○○於本院審理時坦承不諱，復有洪
    見成名義之民防顧問證、駕駛執照各1 張扣案可佐。且扣案
    民防顧問證經本院函送台中市政府警察局查核結果，據該局
    函覆以：旨揭洪見成民防顧問證，經查並非本局第三分局所
    核發，且該分局亦未曾核發類此證件。次查本局第三分局民
    防勤工分隊自行製發之顧問證，與本案證件格式不相吻合，
    嗣經本局第三分局請民防勤工分隊前後任分隊長指認扣案顧
    問證上之照片，渠等均表示不認識此人，有台中市政府警察
    局96年11月21日中市警保民字第0960085115號函在卷為憑（
    院二卷第14 2頁）。另扣案之洪見成駕駛執照，確為交通部
    公路總局台中區監理所於93年12月26日所核發，惟駕照上之
    相片與該所列管之汽車普通駕駛執照登記書相片並非同一人
    等情，亦有該監理所96年9 月3 日中監駕字第0960037247號
    函暨所附汽車普通駕駛執照登記書1 紙附卷可稽（院一卷第
    142 、143 頁），是被告自白核與事實相符，洵堪採為論罪
    科刑之依據。本件事證明確，被告上開犯行均堪以認定，應
    予依法論科。
二、按被告乙○○為偽造民防顧問證之行為後，刑法業於94年2
    月2 日修正公布部分條文，並於95年7 月1 日施行（以下簡
    稱現行刑法，95年7 月1 日施行前之刑法簡稱修正前刑法）
    。依現行刑法第2 條第1 項規定：「行為後法律有變更者，
    適用行為時之法律。但行為後之法律有利於行為人者，適用
    最有利於行為人之法律。」，又本次修正涵蓋之範圍甚廣，
    故比較新舊法時，應就罪刑有關之共犯、牽連犯、連續犯、
    有無累犯加重、自首減輕暨其他法定加減原因與加減例等一
    切情形，綜其全部罪刑之結果而為比較，復有最高法院95年
    5 月23日95年度第8 次刑庭會議決議可資參照。經查：
  (一)修正前刑法第33條第5 款規定「罰金：1 元以上。」，且被
    告行為時之罰金罰鍰提高標準條例第1 條前段規定：「依法
    律應處罰金、罰鍰者，就其原定數額得提高為2 倍至10倍」
    、第3 條規定：「依本條例提高罰金罰鍰之法律及其倍數由
    主管院定之」，刑法所定提高罰金本刑之數額（單位為銀元
    ），業經主管院核定提高為10倍，並自72年8 月1 日施行。
    至被告行為後，現行刑法第33條第5 款規定「罰金：新臺幣
    1 千元以上，以百元計算之。」，95年6 月14日公布施行之
    刑法施行法第1 條之1 亦規定：「中華民國94年1 月7 日刑
    法修正施行後，刑法分則編所定罰金之貨幣單位為新臺幣。
    94年1 月7 日刑法修正時，刑法分則編未修正之條文定有罰
    金者，自94年1 月7 日刑法修正施行後，就其所定數額提高
    為30倍。但72年6 月26日至94年1 月7 日新增或修正之條文
    ，就其所定數額提高為3 倍」，則被告行為時與行為後之法
    律，就罰金刑之提高數額已有不同。而刑法第212 條偽造、
    變造特種文書罪之法定刑為「1 年以下有期徒刑、拘役或3
    百元以下罰金」，則依修正前刑法，罰金刑部分經提高並折
    算為新台幣後，最高可罰新臺幣9 千元，最低則為新台幣30
    元。如依被告行為後之法律，因刑法第212 條之規定，係72
    年6 月26日前所訂定，故罰金部分應提高為30倍，即最高可
    罰新台幣9 千元，最低應罰新台幣1 千元；經比較新、舊法
    之結果，應以被告乙○○行為時法即修正前刑法對其較為有
    利。
  (二)就修法前後易科罰金折算標準之比較而言：修正前刑法第41
    條第1 項前段規定：「犯最重本刑為5 年以下有期徒刑以下
    之刑之罪，而受6 個月以下有期徒刑或拘役之宣告，因身體
    、教育、職業、家庭之關係或其他正當事由，執行顯有困難
    者，得以1 元以上3 元以下折算1 日，易科罰金。」，又易
    科罰金折算標準，依廢止前罰金罰鍰提高標準條例第2 條前
    段規定，就其原定數額提高為1 百倍折算1 日，即以銀元3
    百元（即新臺幣9 百元）折算為1 日。惟現行刑法第41條第
    1 項前段則將易科罰金之折算標準修正為得以新臺幣1 千元
    、2 千元或3 千元折算1 日，易科罰金。經比較結果，以修
    正前刑法之規定，較有利於被告。
  (三)定執行刑部分，修正前刑法第51條規定：「數罪併罰，分別
    宣告其罪之刑，依左列各款定其應執行者」，其中第5 款規
    定：「宣告多數有期徒刑者，於各刑中之最長期以上，各刑
    合併之刑期以下，定其刑期。但不得逾20年。」。現行刑法
    就該款則規定：「宣告多數有期徒刑者，於各刑中之最長期
    以上，各刑合併之刑期以下，定其刑期。但不得逾30年」。
    經比較結果，現行刑法並未較有利於行為人。
  (四)本件被告乙○○所犯2 罪之易科罰金標準，雖有部分係依修
    正前刑法之規定以新台幣9 百元折算1 日為易科罰金標準，
    部分係依修正後刑法規定以新台幣1 千元折算1 日為易科罰
    金標準，然依前述說明，定應執行刑之易科罰金標準，仍應
    比較新舊法後，整體予以適用。經比較修正前後之易科罰金
    折算標準，以95年7 月1 日修正公布施行前之規定，較有利
    於行為人，則應依刑法第2 條第1 項前段，適用修正前刑法
    第41條第1 項前段規定，定其折算標準。
  (五)據上綜合比較結果，現行刑法之規定對被告乙○○並非有利
    ，應依現行刑法第2 條第1 項前段之規定，適用行為時法即
    修正前之刑法處斷之。
三、按刑法第212 條所定「關於品行、能力、服務或其他相類之
    證書、介紹書」，係指除例示性規定以外，所有公私立機關
    所發給有關品行、能力、服務或其他相類之證書、介紹書而
    言，屬概括性規定，國民身分證及駕駛執照均係屬刑法第21
    2 條關於身份、能力之證書。次按刑法上所謂偽造文書，以
    無製作權之人製作他人名義之文書為要件；而變造文書，係
    指無權製作者，就他人所製作之真正文書，加以改造而變更
    其內容者而言，被告乙○○明知自己無權，仍擅以台中市政
    府警察局民防第三大隊之名義製作足資證明具一定資格、能
    力之扣案民防顧問證，自屬偽造特種文書；另其就業經有權
    製作之公務人員所核發之洪見成駕駛執照，予以換貼照片而
    變更其內容，則屬變造特種文書之行為。是核被告乙○○所
    為，分別係犯修正前刑法第212 條偽造特種文書罪及現行刑
    法216 條、第212 條之行使偽造特種文書罪。公訴意旨認被
    告乙○○就洪見成駕駛執照部分係犯刑法第212 條之偽造特
    種文書罪，尚有未恰，惟其基本事實同一，本院自得予以審
    理，並變更其起訴法條。被告乙○○變造洪見成駕駛執照後
    並持以行使，其低度之變造行為為高度之行使行為所吸收，
    不另論罪。被告乙○○與「小陳」間就上開2 犯行，有犯意
    聯絡及行為分擔，均為共同正犯（本件依修正前刑法、現行
    刑法之規定，均屬共同正犯，修正前後處罰之輕重相同，無
    比較適用問題，應適用裁判時法即現行刑法之規定加重其刑
    ，最高法院95年度第21次刑事庭會議決議參照）。被告乙○
    ○所犯上開2 罪間，犯意各別，行為互殊，應予分論併罰。
    爰審酌被告乙○○前有詐欺、偽造文書之前科，有臺灣高雄
    地方法院檢察署刑案資料查註紀錄表、臺灣高等法院被告前
    案紀錄表各1 份在卷可稽，品行不佳，其於另案通緝中為躲
    避查緝，竟委由「小陳」偽造、變造該等特種文書，行為實
    屬可議，惟念其犯罪後坦承犯行，態度尚稱良好，及其犯罪
    之動機、目的、手段等一切情狀，分別量處如主文所示之刑
    ，併參酌其為高職肄業，之前在餐廳上班，目前無業，經濟
    狀況普通，業據其於本院審理時供明在卷暨其犯罪情節等情
    ，各諭知如主文所示之刑，及如主文所示易科罰金之折算標
    準。再按「中華民國九十六年罪犯減刑條例」業經總統於96
    年7 月4 日公布，同年7 月16日施行，本件被告乙○○所犯
    上開偽造特種文書罪，犯罪時間係在96年4 月24日以前，且
    其所犯罪名與宣告刑，經核符該條例第2 條第3 款規定，且
    無第3 條所列不予減刑之情形，本件即應於減刑後，依同條
    例第7 條規定於判決主文同時諭知其宣告刑及減得之刑，併
    諭知易科罰金之折算標準；另所犯行使偽造特種文書部分，
    因其行使之時間係在96年4 月24日以後為之，自不符減刑之
    要件，應不予減刑，併就上開減得之刑與不應減刑之罪，合
    併定其應執行之刑及諭知易科罰金之折算標準，以示懲儆。
    扣案偽造之台中市政府警察局民防第三大隊顧問證1 張，係
    由「小陳」交予被告乙○○，而歸被告乙○○所有且屬供其
    犯罪所用之物，又變造之洪見成駕駛執照上所換貼之被告乙
    ○○照片1 張，亦為被告旭龍所有供犯罪所用之物，爰分別
    依修正前刑法第38條第1 項第2 款、現行刑法第38條第1項
    第2 款之規定，宣告沒收之。
四、公訴意旨雖另以被告乙○○與「小陳」亦有偽造洪見成健保
    卡1 張之犯行，此部分亦涉刑法第212 條之偽造文書罪嫌等
    語。惟查，扣案洪見成健保卡所使用之紙張材質，確與中央
    健保局所核發之健保卡所使用之紙張材質相同，而為同一廠
    商所出品，有卷附山富紙業股份有限公司96年8 月31日證明
    書1 紙在卷可稽（院一卷第148 頁）。且查該健保卡登載之
    投保單位亞晨實業有限公司已於92年5 月30日經中央健康保
    險局台北分局為停業註記，嗣於94年3 月9 日經公司主管機
    關解散登記，是該公司於90年度發卡情形已無法查證等情，
    亦有中央健康保險局台北分局96年11月29日健保北服字第09
    60068113號函1 紙附卷為佐（院二卷第156 頁）。則扣案洪
    見成健保卡之紙張材質既係承製健保紙卡廠商所出品之紙張
    ，顯已難排除確為真正之健保卡，且本件亦無從向該健保卡
    上所載之投保單位查核有無核發該卡，而無從據以認定其真
    實性，則公訴人此部分所指，即有疑義，尚不足使本院達於
    通常一般之人均不致有所懷疑，而得確信其為真實之程度，
    則依罪證有疑利於被告之證據法則，即不得遽為不利被告之
    認定，本應為被告乙○○無罪之諭知，惟此部分行為若成立
    犯罪，依公訴意旨認係由被告一次委請小陳偽造民防顧問證
    及上開健保卡，與前開有罪之偽造特種文書部分，具有想像
    競合犯之裁判上一罪關係，爰不另為無罪之諭知。
、被告丙○○部分：
一、公訴意旨另以：被告丙○○前因案通緝，為逃避追緝，竟與
    年籍、姓名均不詳之人共同基於偽造特種文書之犯意聯絡，
    於96年4 月間，由丙○○提供其照片及其不知情之胞弟「謝
    宗偉」屆期之駕駛執照給上開不詳之人，並由該人代為出面
    前往交通部公路總局台南監理站，向該監理所負責承辦駕駛
    執照換發之不知情之公務員，申請換發「謝宗偉」之駕駛執
    照，使該管公務員誤信係「謝宗偉」本人申請換發，遂核發
    貼有丙○○本人照片而年籍資料為「謝宗偉」之駕駛執照1
    枚予該不詳男子，再由該不詳男子將該張不實之「謝宗偉」
    汽車駕駛執照交予丙○○使用，足生損害於謝宗偉及監理站
    對駕照換發業務之正確性。嗣於96年5 月24日上午10時5 分
    許，因被告丙○○另涉詐欺案件，經警於台南市○區○○路
    833 號5 樓執行搜索時，被告丙○○乃出示該偽造之駕照，
    而為警識破，始循線查知上情，因認被告丙○○涉犯刑法第
    21 4條使公務員登載不實罪嫌及同法第216 、212 條行使偽
    造特種文書罪嫌等語。
二、按犯罪事實應依證據認定之，無證據不得認定其犯罪事實；
    不能證明被告犯罪者，應諭知無罪之判決，刑事訴訟法第15
    4 條第2 項、第301 條第1 項分別定有明文。復按刑事訴訟
    上證明之資料，無論其為直接或間接證據，均須達於通常一
    般之人均不致有所懷疑，而得確信其為真實之程度，始得據
    為有罪之認定，若關於被告是否犯罪之證明未能達此程度，
    而有合理懷疑之存在，致使無從形成有罪之確信，根據「罪
    證有疑，利於被告」之證據法則，即不得遽為不利被告之認
    定，亦有最高法院76年度臺上字第4986號判例可資參照。
三、公訴意旨認被告丙○○涉犯上開行使偽造特種文書、使公務
    員登載不實罪嫌，無非以：被告丙○○於警詢、偵查中之供
    述暨扣案貼有被告丙○○照片之謝宗偉駕駛執照（下稱扣案
    謝宗偉駕駛執照）1 張，為其論據。訊據被告丙○○固坦認
    有於96年4 月間，透過不知情之代辦人員，持伊之照片及其
    胞弟謝宗偉過期之駕駛執照至交通監理單位換發駕駛執照，
    嗣於上開時地為警搜索時出示該證件，而有使公務員登載不
    實之犯行等情，惟堅決否認有何行使偽造文書之犯行，並辯
    稱：該等駕駛執照為監理機關之公務員本於職權有權製作之
    文書，不構成偽造特種文書之犯行等語。經查：
  (一)扣案謝宗偉駕駛執照，係於96年4 月間，由被告丙○○將其
    本人照片、胞弟謝宗偉之過期駕駛執照交付與真實姓名、年
    籍不詳且已成年之代辦人員，持以向台南監理站申請換發，
    且該駕駛執照上之管轄編號000000000000號及其上鋼印均確
    係台南監理站於96年4 月30日所換發之駕駛執照編號及真正
    之鋼印等情，業據被告丙○○供明在卷，並有卷附台南監理
    站96年9 月3 日嘉監南字第0960119751號函、96年11月15日
    嘉監南字第0960125856號函暨各該函所附機車駕駛人螢幕列
    印資料、機車駕駛人異動歷史列印資料（院一卷第144 頁、
    院二卷第132 頁）為憑，是堪認扣案謝宗偉駕駛執照確係有
    權製作核發駕駛執照之交通監理單位之公務員所核發之真正
    駕駛執照。而按刑法上所謂偽造文書，以無製作權之人製作
    他人名義之文書為要件（最高法院95年台非字第14號判決要
    旨參照），是以文書係由有權製作人加以製作，即非偽造之
    文書自明。則被告丙○○縱有故意將其照片與胞弟謝宗偉之
    照片一併交付與台南監理站之承辦人員，而使該公務員依其
    所提供之資料製發扣案之駕駛執照，然該駕駛執照既為有權
    製作之交通監理單位之公務員本於其職權加以核發，其文書
    名義人與實際製作人既屬相符，自亦難認該駕駛執照係屬偽
    造之文書，是被告丙○○上開所為，自與偽造特種文書之要
    件不符；另扣案謝宗偉之駕駛執照既非偽造之文書，被告丙
    ○○持以行使，亦難以行使偽造特種文書罪相繩。
  (二)再被告丙○○縱坦認其有上開使公務員登載不實之犯行，惟
    按刑法第214 條所謂使公務員登載不實事項於公文書罪，須
    一經他人之聲明或申報，公務員即有登載之義務，並依其所
    為之聲明或申報予以登載，而屬不實之事項者，始足構成，
    若其所為聲明或申報，公務員尚須為實質之審查，以判斷其
    真實與否，始得為一定之記載者，即非本罪所稱之使公務員
    登載不實，最高法院著有73年台上字第1710號判例可供參照
    。而查，監理站人員於承辦定期換發駕照作業時，應於收件
    時檢查是否齊備：1.國民身分證、軍人身分證、僑民居留證
    或其他有效之汽車駕駛執照、2.原領之駕駛執照、3.本人最
    近正面脫帽半身一吋光面紙相片1 張。收件後，需進行審核
    之流程如下：1.查驗國民身分證及相片：本人親自辦理者，
    僅提出影本亦可受理，惟應詳核其證件各項記載是否清晰，
    如申請人繳驗戶口名簿或其他貼有本人相片之足資證明其身
    分之證件亦可受理，僑民或外籍人士需備僑民居留證明及明
    確記載住居處所之證明文件，如出入境證、流動戶口申報單
    等... ，嗣進行建檔及印照時，仍需查核駕照各項資料與電
    腦主檔紀錄是否相符，如有違章應先結清... 等情，有卷附
    台南監理站96年12月5 日嘉監南字第0960127928號函所附之
    交通部公路總局各監理所（站）車輛駕駛人窗口作業手冊內
    容節本1 份可稽（院二卷第148 至151 頁）。參以上開作業
    流程，承辦駕駛執照換發之公務人員，就實際個案申請同於
    意換發而辦理建檔及印照之前，仍需事前查驗身分證件及相
    片，且就各種不同身分之人（如僑民、外籍人士）或其他未
    帶國民身分證之情況，亦明定承辦人員仍可憑以受理之其他
    證明文件種類（需以足資證明其身分之證件為必要），益證
    辦理駕駛執照換發之公務人員，於受理該等案件時，仍需審
    核其人別是否相符，對該等駕駛執照之換發仍具有實質審查
    權限至明。是本件承辦公務人員對上開駕駛執照換發之檢附
    照片內容與本人之相片既具有實質審查權限，而非一經申報
    即有登載義務，則自亦難認被告丙○○此部分所為，有何涉
    犯刑法第214 條使公務員登載不實罪嫌，被告丙○○持因公
    務人員審核疏失予以核發之扣案謝宗偉駕駛執照加以行使，
    亦難認有何行使使公務員登載不實文書之犯行。
四、綜上，公訴人所舉前開證據，尚不足使本院達於通常一般之
    人均不致有所懷疑，而得確信其為真實之程度，致使無從形
    成有罪之確信，則依罪證有疑利於被告之證據法則，即不得
    遽為不利被告之認定。此外，復查無其他積極證據足資認定
    被告丙○○有何公訴人所指之行使偽造特種文書或行使使公
    務員登載不實文書之犯行，依法自應為被告無罪之諭知。
肆、至被告乙○○、丙○○另涉犯共同詐欺取財、幫助詐欺取財
    部分，業經本院另予審結，並此敘明。
據上論斷，應依刑事訴訟法第299 條第1 項前段、第300 條、第
301 條第1 項，刑法第2 條第1 項前段、第28條、第216 條、第
212 條、第41條第1 項前段、第38條第1 項第2 款，修正前刑法
第212 條、第41條第1 項前段、第38條第1 項第2 款、第51條第
5 款，刑法施行法第1 條之1 ，罰金罰鍰提高標準條例第1 條前
段、廢止前罰金罰鍰提高標準條例第2 條，中華民國96年罪犯減
刑條例第2 條第1 項第3 款、第7 條、第10條第1 項，判決如主
文。
本案經檢察官甲○○到庭執行職務。
中　　華　　民　　國　　96　　年　　12　　月　　31　　日
                  刑事第十三庭  審判長法  官  黃惠玲
                                      法  官  蔣志宗
                                      法  官  黃苙荌
以上正本證明與原本無異。
如不服本判決應於收受本判決後10日內向本院提出上訴書狀，並
應敘述具體理由，如未敘述上訴理由者，應於上訴期間屆滿後20
日內補提理由書狀於本院（均須按他造當事人之人數附繕本）「
切勿逕送上級法院」。
中　　華　　民　　國　　97　　年　　1 　　月　　2 　　日
                                      書記官  郭育秀
附錄本案論罪科刑法條：
中華民國刑法第212條
（偽造變造特種文書罪）
偽造、變造護照、旅券、免許證、特許證及關於品行、能力服務
或其他相類之證書、介紹書，足以生損害於公眾或他人者，處1
年以下有期徒刑、拘役或3 百元以下罰金。
中華民國刑法第216條
行使第 210 條至第 215 條之文書者，依偽造、變造文書或登載
不實事項或使登載不實事項之規定處斷。
